# 求助陈版主，关于商誉确认问题

提问人：ybycpv 时间：2019-04-06 23:23:57
求助陈版主，想请教下您关于商誉减值测试问题：
A公司直接用现金收购了上市公司 B公司60% 的股权，收购前，A公司主营业务为文旅板块，B 公司主营业务为生产和销售服装，两个公司的业务完全不相干，收购完成后，B 公司把与生产服装相关的所有资产和负债注入一家新成立的全资子公司 C 公司，B 公司再把 C 公司的股权全部转让给 B公司原控股股东（收购前持有 B 公司 60% 股权的股东），但 B 公司保留了原有的服装销售业务渠道（为了避免借壳，没有变更主营业务，营业范围实际上只剩下销售服装了，不存在生产服装了，因为已经没有生产用的设备了），所销售的服装从 C公司购进，后来 B公司拿着转让 C 公司得到的转让款收购或新设立了一些文旅资产（文旅公司），目前，B 公司的业务板块为文旅板块和服装贸易板块，其中服装贸易业务是亏损的，文旅业务是盈利的（但现在的盈利也主要是靠政府补贴），当时 A 收购 B 时，其实质主要是为了买壳，名义上收购的业务是服装业务，我觉得与自身的文旅业务是没有协同效应的，那收购后 B 收购或成立文旅公司涉及的文旅业务是否要纳入商誉减值测试范围呢？如果要，其商誉资产组确定思路是怎样呢？
还有文旅业务涉及文化旅游小镇、主题公园、旅行社三种业务类型，但文化旅游小镇和主题公园业务对应的公司是否应该确认为为特定项目运营设立的项目公司，不构成 “业务”，而是属于 “单一资产实体” 呢，所以就算文旅业务需要纳入本次商誉减值测试范围，但也不能包括文化旅游小镇和主题公园业务、只能算旅行社业务呢？

回答人：chenyiwei
1 、收购后 B 收购或成立文旅公司涉及的文旅业务不应纳入商誉减值测试范围。收购产生的商誉仅仅与原上市公司的服装业务有关。处置服装生产业务相关资产组时，应按比例将商誉转出，计入处置损益。现在期末仅就剩余的商誉纳入服装贸易业务的相关资产组进行减值测试。
2 、文化旅游小镇和主题公园业务对应的公司应该确认为为特定项目运营设立的项目公司，不构成 “业务”，而是属于 “单一资产实体”。所以就算文旅业务需要纳入本次商誉减值测试范围，但也不能包括文化旅游小镇和主题公园业务。

提问人：ybycpv 时间：2019-04-07 09:20:53
谢谢陈版主的及时回复，我想说下我的理解，当时 A 收购B 时，实际上是为了买壳，考虑收购后派出收购方团队发展文旅业务，我觉得评估值和交易对价肯定是只考虑了服装业务的，所以虽然收购意图是买壳发展文旅业务，但这只是一个企业发展规划考虑在收购前或收购后的时间问题，我们也可以当做是在收购后收购方考虑新增文旅业务，所以还是可以不把文旅业务纳入商誉减值测试范围，仅仅对剩余的商誉对应的服装贸易业务资产组进行商誉减值测试，不知我的理解对吗？

回答人：chenyiwei
可以这样理解。